【裁判字號】    97,易,1418
【裁判日期】    970829
【裁判案由】    竊盜
【裁判全文】
臺灣彰化地方法院刑事判決              97年度易字第1418號
公  訴  人  臺灣彰化地方法院檢察署檢察官
被      告  乙○○
                    （另案於台灣彰化監獄彰化分監執行中）
上列被告因竊盜案件，經檢察官提起公訴（97年度偵字第6444號
），本院判決如下：
    主  文
乙○○毀越安全設備竊盜，累犯，處有期徒刑柒月。
    犯 罪 事 實
一、乙○○前因詐欺案件，經臺灣臺中地方法院以95年度易字第
    939號刑事判決判處有期徒刑5月確定，又因竊盜案件，經臺
    灣臺中地方法院以95年度易字第918號刑事判決判處有期徒
    刑6月確定，上開2案入監接續執行後，適逢中華民國96年罪
    犯減刑條例公佈施行，上開2案分別經裁定減刑為有期徒刑2
    月又15日及3月，並定其應執行刑為有期徒刑5月確定，甫於
    民國（下同）96年7月16日執行完畢。詎猶不知悔改，於97
    年4月27日凌晨1時許，騎乘其不知情之妻歐倩文所有之車號
    VNW-677號機車行經設於彰化縣田尾鄉○○路○段41號之宏興
    代書事務所，見該事務所無人居住其內，竟萌為自己不法所
    有之意圖，撿拾現場石塊擊破該事務所玻璃窗後，踰越窗戶
    侵入該無人居住之建築物內（無故侵入他人建築物部分未據
    告訴），徒手竊取甲○○所有，放置於事務所內之九族文化
    村紀念套幣15套、50元之紀念塑膠紙鈔20張及硬幣數十枚（
    總計價值約新臺幣（下同）3千9百元），得手後，將紀念塑
    膠紙鈔及硬幣持往銀行兌換，所得約2千餘元，連同九族文
    化村紀念套幣（可直接花用）均已花用殆盡。嗣經乙○○於
    有偵查犯罪職權之機關或個人發覺其上開犯罪前，主動向員
    警坦承其有前揭竊盜犯行，自首而接受裁判。
二、案經甲○○訴由彰化縣警察局北斗分局報請臺灣彰化地方法
    院檢察署檢察官偵查起訴。
   理  由
一、本案下揭全部卷證所涵括之供述證據及非供述證據，經本院
    依法踐行調查證據程序，公訴人及被告均不爭執各該證據之
    證據能力，且亦查無依法應排除其證據能力之情形，是後述
    所引用證據之證據能力均無疑義，合先敘明。
二、上揭事實，業據被告迭於警、偵訊中及本院審理時，均坦承
    不諱，核與證人即告訴人甲○○於警詢中之證述，情節相符
    ，復有現場查證照片在卷可資佐證，足認被告之自白應與事
    實相符，洵堪採信。從而，本件事證已臻明確，被告上開犯
    行洵堪認定。
三、按刑法第321條第1項第2款所謂「安全設備」，係指依社會
    通常觀念足認為防盜之設備而言，住宅之窗戶及鐵門窗，均
    係具有防閑作用之安全設備，是若有毀越而入內行竊之情形
    ，應論以毀越其他安全設備竊盜罪（最高法院55年台上字第
    547號判例意旨；最高法院78年度台上字第4418號、73年度
    台上字第3398號裁判意旨參照），查本件被告毀壞告訴人甲
    ○○之代書事務所玻璃窗後，踰越該窗戶入內行竊，依上開
    說明，自應論以毀越安全設備竊盜罪。是核被告所為，係犯
    刑法第321條第1項第2款之毀越安全設備竊盜罪。復查被告
    前因詐欺案件，經臺灣臺中地方法院以95年度易字第939號
    刑事判決判處有期徒刑5月確定，又因竊盜案件，經臺灣臺
    中地方法院以95年度易字第918號刑事判決判處有期徒刑6月
    確定，上開2案入監接續執行後，適逢中華民國96年罪犯減
    刑條例公佈施行，上開2案分別經裁定減刑為有期徒刑2 月
    又15日及3月，並定其應執行刑為有期徒刑5月確定，甫於96
    年7月16日執行完畢等情，有臺灣彰化地方法院檢察署刑案
    資料查註紀錄表及臺灣高等法院被告前案紀錄表各1份附卷
    可稽，茲其於5年以內故意再犯本件有期徒刑以上之罪，為
    累犯，應依刑法第47條第1項之規定，加重其刑。再按犯人
    在犯罪未發覺之前，向該管公務員告知其犯罪，而不逃避接
    受裁判，即與刑法第62條規定自首之條件相符，不以言明「
    自首」並「願受裁判」為必要（最高法院63年度臺上字第
    1101號判例、88年度臺上字第877號判決意旨參照）。本件
    被告於上開竊盜犯行未經有偵查犯罪職權之機關或個人發覺
    前，主動向員警坦承竊盜犯行，自首而接受裁判，依前開說
    明，自應依刑法第62條前段規定，減輕其刑，並依法先加後
    減之。爰審酌被告不思循正當途徑獲取所需，任意攫取他人
    財物，輕忽他人之財產法益，且其前已有竊盜及詐欺等前科
    紀錄，此有臺灣高等法院被告前案紀錄表各1份可按，素行
    不佳，暨考量其行竊之次數，所得之利益、致生危害之程度
    ，及其犯罪手段尚屬平和、犯罪動機、目的、生活狀況、智
    識程度與其迭於警、偵訊中及本院審理時均已坦承一切犯行
    之態度等一切情狀，量處如主文所示之刑。
據上論斷，應依刑事訴訟法第299條第1項前段，刑法第321條第1
項第2款、第47條第1項、第62條前段，判決如主文。
本案經檢察官黃淑媛到庭執行職務。
中    華    民    國    97    年  8    月      29    日
                      刑事第七庭      法  官  簡璽容
以上正本證明與原本無異。
如不服本判決，應於判決送達後10日內，向本院提出上訴書狀，
上訴書狀應「敘述具體上訴理由」，並按他造當事人之人數附繕
本。「切勿逕送上級法院」。
告訴人或被害人對於判決如有不服具備理由請求檢察官上訴者，
其上訴期間之計算係以檢察官收受判決正本之日期為準。
中    華    民    國    97    年  8    月      29    日
                                      書記官  陳錫威
附錄本案論罪科刑法條全文：
中華民國刑法第321條
（加重竊盜罪）
犯竊盜罪而有左列情形之一者，處六月以上、五年以下有期徒刑
：
一、於夜間侵入住宅或有人居住之建築物、船艦或隱匿其內而犯
    之者。
二、毀越門扇、牆垣或其他安全設備而犯之者。
三、攜帶兇器而犯之者。
四、結夥三人以上而犯之者。
五、乘火災、水災或其他災害之際而犯之者。
六、在車站或埠頭而犯之者。
前項之未遂犯罰之。


司法院資訊處製作；財團法人民間司法改革基金會備份。
